臺灣臺北地方法院民事裁定
111年度抗字第205號
抗  告  人  松沛企業有限公司

兼
法定代理人  林東霈
相  對  人  韓宜宏


上列當事人間聲請本票裁定事件，抗告人對於民國111年2月8日
本院司法事務官所為111年度司票字第1402號民事裁定提起抗告
，本院裁定如下：
    主  文
抗告駁回。
抗告費用新臺幣壹仟元由抗告人負擔。
    理  由
一、按執票人向本票發票人行使追索權時，得聲請法院裁定後強
    制執行，票據法第123條定有明文。又本票執票人依上開法
    條之規定聲請時，此項聲請之裁定及抗告法院之裁定，僅依
    非訟事件程序，以審查強制執行許可與否，並無確定實體上
    法律關係存否之效力，如發票人就票據債務之存否有爭執時
    ，應由發票人提起確認之訴，以資解決（最高法院56年度台
    抗字第714號、57年度台抗字第76號裁判意旨參照）。
二、相對人聲請意旨略以：伊執有抗告人松沛企業有限公司、抗
    告人林東霈與原裁定相對人許秀葉共同簽發如附表所示之本
    票2紙，付款地未載，利息按週年利率20%計算，並免除作成
    拒絕證書（下合稱系爭本票），詎伊於到期後經提示未獲付
    款，爰依票據法第123條聲請裁定許可強制執行，並提出系
    爭本票為證，原裁定認相對人之聲請與票據法第123條規定
    相符而裁定准許強制執行。
三、抗告人不服原裁定提起抗告，抗告意旨略以：如附表所示之
    本票債權不存在等語。經查，相對人主張其執有抗告人簽發
    之系爭本票，並免除作成拒絕證書，屆期提示未獲付款等情
    ，已據其提出系爭本票為證，原裁定就系爭本票為形式上之
    審查，認其已具備本票各項應記載事項，合於票據法第120
    條規定，屬有效之本票，乃依同法第123條規定准許為強制
    執行，經核並無違誤。抗告人所辯系爭本票債權不存在，核
    屬實體上爭執，尚非本件非訟事件程序所得審究。從而，原
    裁定裁定准予系爭本票強制執行，並無不當，抗告意旨指摘
    原裁定不當，求予廢棄，為無理由，應予駁回。
四、據上論結，本件抗告為無理由，爰裁定如主文。
中　　華　　民　　國　　111 　年　　3 　　月　　18　　日
                  民事第五庭  審判長法　官　匡  偉
                                    法  官  張詠惠
                                    法  官  陳乃翊
以上正本係照原本作成。
本裁定僅得以適用法規顯有錯誤為理由提起再抗告。如提起再抗
告，應於裁定送達後10內委任律師為代理人向本院提出再抗告狀
，並繳納再抗告費新臺幣1,000元。
中　　華　　民　　國　　111 　年　　3 　　月　　18　　日
                                    書記官  詹雅筠

附表：                           111年度抗字第205號     編號 發票日 票面金額 到期日 提示日即利息   （新臺幣）  起算日 001 110年4月15日 3,000,000元 未記載 111年1月12日 002 110年12月6日 3,000,000元 未記載 111年1月12日